# 为什么在论坛里下载会是PHP文件？

提问人：leon007 时间：2011-11-14 13:21:38
求助。。。。文件名称均显示为：forum.php 怎么回事？

回答人：chenyiwei
可能有几种情况： 1 、突然掉线，这时请重新登录后再试。 2 、您的阅读权限低于发帖人设置的下载该附件要求的权限，即没有下载权限。 3 、请注意操作：例如使用IE 8，应直接以鼠标左键点击要下载文档的链接，按提示操作，不能直接右键“目标另存为”。 如果还是不能解决，建议到社区公务版面询问一下。